【裁判字號】    99,訴緝,215
【裁判日期】    990714
【裁判案由】    毒品危害防制條例
【裁判全文】
臺灣臺中地方法院刑事判決             99年度訴緝字第215號
公  訴  人  臺灣臺中地方法院檢察署檢察官
被      告  乙○○
上列被告因施用毒品案件，經檢察官提起公訴(98年度毒偵字第
1584號)，經本院合議庭裁定由受命法官獨任進行簡式審判程序
，判決如下：
    主    文
乙○○施用第一級毒品，處有期徒刑捌月，扣案之第一級毒品海
洛因壹包（驗餘淨重零點參捌柒捌公克，含包裝袋壹個）沒收銷
燬，注射針筒貳支、殘渣袋貳個均沒收；又施用第二級毒品，處
有期徒刑伍月。應執行有期徒刑拾壹月，扣案之第一級毒品海洛
因壹包（驗餘淨重零點參捌柒捌公克，含包裝袋壹個）沒收銷燬
、注射針筒貳支、殘渣袋貳個均沒收。
   犯罪事實及理由
一、犯罪事實：乙○○前於民國96年間，因施用毒品案件，經本
    院裁定送觀察勒戒後併送強制戒治，甫於民國96年10月16日
    執行完畢釋放，並由臺灣臺中地方法院檢察署檢察官於同年
    10 月30日，以96年度戒毒偵字第220號為不起訴處分確定。
    詎其仍不知悛悔，復基於施用第一級毒品海洛因之犯意，於
    98 年4月21日上午7時許，在臺中市○○區○○路1段147巷
    10弄4號之住處內，以將海洛因添加生理食鹽水後，置於注
    射針筒內注射手臂血管之方式，施用第一級毒品海洛因1次
    。另基於施用第二級毒品甲基安非他命之犯意，於98年4月
    18 、19日之某時，在其台中市○○○路朋友住處，以玻璃
    球燒烤方式施用第二級毒品甲基安非他命1次。嗣於98年4月
    21 日上午10時30分許，為警持本院核發之搜索票，前往上
    開住處執行搜索，當場查獲第一級毒品海洛因1包（驗餘淨
    重0.3878公克）、注射針筒2支、殘渣袋2個及手機1支等物
    ，始悉上情。
二、認定犯罪事實所憑之證據及理由：
（一）上揭犯罪事實，業經被告於本院審理時坦承不諱，且其於
      98年4月21日為警查獲時所採驗之尿液，經中山醫學大學
      附設醫院檢驗科藥物檢測中心檢驗結果，確均呈嗎啡、可
      待因、甲基安非他命陽性反應，此有台中市警察局第二分
      局偵查隊採集尿液同意書、委託鑑驗代號與真實性名對照
      表，中山醫學大學附設醫院檢驗科藥物檢測中心尿液檢驗
      報告附卷可稽，另扣案之粉末1包，經送行政院衛生署草
      屯療養院鑑定結果，確含有第一級毒品海洛因成份，此有
      該院草鑑字第0980400190號鑑定書存卷可憑。此外，復有
      扣案之第一級毒品海洛因1包（驗餘淨重0.3878公克）、
      注射針筒2支、殘渣袋2個可資佐證。揆諸前揭說明，足徵
      被告確實有於上開時地施用第一級、第二級毒品。被告上
      開施用第一級毒品海洛因及第二級毒品甲基安非他命之犯
      行均堪認定。
（二）另犯毒品危害防制條例第10條施用第一、二級毒品之罪者
      ，檢察官應先聲請法院裁定將被告令送勒戒處所觀察、勒
      戒，經觀察、勒戒後，認無繼續施用毒品傾向者，應即釋
      放，並為不起訴之處分或不付審理之裁定；認有繼續施用
      毒品傾向者，應由檢察官聲請法院裁定令入戒治處所施以
      強制戒治，且經觀察、勒戒或強制戒治執行完畢釋放後，
      5 年內再犯第10條之罪，檢察官應依一般刑事訴訟程序予
      以起訴論罪科刑，此觀諸毒品危害防制條例第20條第1項
      、第2項、第23條第2項前段規定自明。經查，本件被告前
      因施用毒品案件，經法院裁定送強制戒治，於96年10月16
      日執行完畢釋放，由臺灣臺中地方法院檢察署檢察官於同
      年10月30日，以96年度戒毒偵字第220號為不起訴處分確
      定之事實，有臺灣高等法院被告前案紀錄表附卷可參，其
      於前開觀察、勒戒、強制戒治執行完畢釋放後5年內，復
      犯本件施用第一、二級毒品罪，事證明確，應予依法論科
      。
三、論罪科刑之理由：
（一）查海洛因、甲基安非他命為毒品危害防制條例第2條第2項
      第1款、第2款所明定之第一、二級毒品，是核被告所為，
      分別係犯同條例第10條第1項之施用第一級毒品罪及同條
      第2項之施用第二級毒品罪。被告於持有第一、二級毒品
      並進而施用，其持有之低度行為應為施用之高度行為所吸
      收，均不另論持有毒品之罪。被告所犯上開施用第一級毒
      品罪及施用第二級毒品罪間，犯意各別，行為不同，應予
      分論併罰。
（二）爰審酌被告前有施用毒品之不良素行，歷經觀察、勒戒、
      強制戒治後，仍未能徹底戒絕毒品，顯見意志不堅，有失
      政府制定毒品危害防制條例之立法美意，本不宜寬貸，惟
      念其施用毒品乃自戕一己之身體健康，尚未害及他人，且
      犯後坦承犯行，暨其智識程度、生活狀況、前案被告施用
      第一、二級毒品量處之刑度等一切情狀，分別量處如主文
      所示之刑，並定其應執行之刑，以示懲戒。扣案之第一級
      毒品海洛因1包（驗餘淨重0.3878公克，含包裝袋1個），
      依毒品危害防制條例第18條第1項前段規定宣告沒收銷燬
      ，注射針筒2支、殘渣袋2個等物，係被告所有，且供其於
      本件施用第一級毒品海洛因所用之物，應均依刑法第38條
      第1項第2款之規定宣告沒收。另扣案手機1支與本件施用
      毒品並無關連，爰不另為沒收之諭知。
四、適用法律之依據：刑事訴訟法第299條第1項前段，毒品危害
    防制條例第10條第1項、第2項、第18條第1項前段，刑法第
    11 條前段、第51條第5款、第38條第1項第2款。
本案經檢察官甲○○到庭執行職務。
中    華    民    國    99    年    7     月    14    日
                  刑事第六庭       法  官   黃益茂
以上正本證明與原本無異。
如不服本判決應於收受送達後10日內向本院提出上訴書狀，並應
敘述具體理由；其未敘述上訴理由者，應於上訴期間屆滿後20日
內向本院補提理由書（均須按他造當事人之人數附繕本）「切勿
逕送上級法院」。
                                    書記官  蔡秋明
中    華    民    國    99    年    7     月    14    日
附錄本案論罪科刑法條全文：
毒品危害防制條例第10條
施用第一級毒品者，處 6 月以上 5 年以下有期徒刑。
施用第二級毒品者，處 3 年以下有期徒刑。

司法院資訊處製作；財團法人民間司法改革基金會備份。
